【裁判字號】    89,易,41
【裁判日期】    891127
【裁判案由】    贓物
【裁判全文】
臺灣宜蘭地方法院刑事判決                            八十九年度易字第四一號
    公  訴  人  臺灣宜蘭地方法院檢察署檢察官
    被      告  丙○○
右列被告因贓物案件，經檢察官聲請簡易判決處刑（八十八年度偵字第一七五三號）
，經本院羅東簡易庭受理後，認不宜以簡易判決處刑移送前來，本院適用通常程序判
決如左：
    主  文
丙○○故買贓物，處有期徒刑肆月。
    事  實
一、丙○○明知甲○○（另案審理）於民國八十八年三月二十八日，所駕駛至其在宜
    蘭縣冬山鄉○○村○○路二五一巷三十五號住處，引擎號碼Ａ三二Ｄ００一六０
    號之ＮＩＳＳＡＮ一九九六年份二０００ｃ．ｃ自小客車，其上懸掛偽造之Ｎ四
    －０五００號車牌（檢察官誤載為ＬＱ－七九三０號係原車之車牌號碼）係屬來
    路不明之贓物，仍基於故買贓物之犯意，以新台幣（下同）十萬元代價將之買入
    ，供己代步之用，嗣於八十八年四月二十九日下午三時許，其駕駛上開贓車，行
    經宜蘭縣蘇澳鎮○○路一八二巷二十二號前，為警臨檢時查獲。
二、案經宜蘭縣警察局蘇澳分局報由臺灣宜蘭地方法院檢察署檢察官偵查起訴。
    理  由
一、訊據被告丙○○對於右揭時地以十萬元向甲○○購得上開自小客車之事實固不否
    認，惟矢口否認涉有故買贓物之犯行，辯稱：當時甲○○有拿行照給我看，他說
    過戶給我後再付給他十萬元，我是買來過一個月後才知道是贓物，他是主動打電
    話問我要不要買車，八十八年三月二十八日那天他把車子開給我看，我當天就把
    車子買下來，錢我是隔天才給他的，我後來過一個月催他辦過戶時，他跟我說他
    朋友跑掉了，先前他說是朋友的，我看他一直避不見面，我就知道是贓物，我車
    子買下來，他行照沒有給我，我原先不知道是贓物云云。經查：上開自小客車係
    被害人乙○○於八十七年一月十一日二十三時三十分許，在新竹縣竹北市○○街
    二五七巷口所失竊之物，業據被害人乙○○陳述在卷，並有贓物認領保管單、車
    籍作業系統查詢認可資料車輛竊盜、車牌失竊資料查詢個別查詢報表查訊車輛認
    可資料附卷可稽，而Ｎ四－０五００號車牌業於八十八年一月二十五日已為該車
    牌原領用人黃義仁所繳銷，此有證人黃義仁證述在卷，並有該車牌之汽機車各項
    異動登記書及車籍作業系統查詢認可資料附卷可參。至被告辯稱原先不知為贓車
    云云，惟查：證人甲○○於本院訊問時陳稱：車子是跟廖金龍買的，他自稱是黃
    義仁，我當時另外有一部車，就轉賣給丙○○，當時我有拿行照給他看，我在車
    子給被告前就被臨檢，警察說車牌資料不符，所以我想行照要換一下，沒有給被
    告行照，我是以代價二十萬元賣給他，但他只先給我十萬元而已，我是後來被告
    被查獲後才知道車子有問題云云，證人甲○○為警臨檢時既已知車籍資料不符，
    顯見其對於該車係屬來路不明之贓車已有認識，並非如其所述被告查獲後才知道
    是贓物，而訊之被告為何甲○○賣車時未將行照交付，被告陳稱：他要辦過戶，
    所以要拿行照去換，我有看過行照云云，與證人甲○○陳述係因車籍資料不符才
    未給行照已互不相符，況證人甲○○本身亦因本案涉犯贓物罪為本院另案審理，
    其與被告之間就贓車轉手過程互有利害關係，其證言無法據以採信。又被告於警
    、偵訊時原先陳述該贓車係其所竊取云云，訊之被告為何要自承偷竊事實，被告
    陳稱：是害怕甲○○關係，怕牽連到家人云云，若非被告對於甲○○所賣之該車
    係屬贓車早有認識，衡諸常情，實無虛構自身竊盜反陷己於罪之理，是被告所辯
    顯屬事後卸責之詞，不足為採。本件事證明確，被告犯行已堪認定。
二、核被告所為，係犯刑法第三百四十九條第二項故買贓物罪。爰審酌被告之品行、
    故買之贓物價值、否認犯行及犯罪後態度等一切情狀，量處如主文所示之刑。
據上論斷，應依刑事訴訟法第二百九十九條第一項前段、第四百五十二條，刑法第三
百四十九條第二項，罰金罰鍰提高標準條例第一條前段，判決如主文。
本案經檢察官林吉泉到庭執行職務
中      華      民      國    八十九    年      十一    月    二十七    日
                                  臺灣宜蘭地方法院刑事第二庭
                                          法  官  林  俊  廷
右正本證明與原本無異。
如不服本判決，應於判決送達後十日內，向本院提出上訴狀。（應附繕本）
                                          書記官  陳  憲  文
中    華    民    國      八十九      年      十一    月      二十八   日
附錄法條
刑法第三百四十九條第二項
搬運、寄藏、故買贓物或為牙保者，處五年以下有期徒刑、拘役或科或併科一千元以
下罰金。


司法院資訊處製作；財團法人民間司法改革基金會備份。
